【裁判字號】    88,訴,2236
【裁判日期】    890103
【裁判案由】    毒品危害防制條例
【裁判全文】
台灣台中地方法院刑事判決                        八十八年度訴字第二二三六號
    公  訴  人  台灣台中地方法院檢察署檢察官
    被      告  甲○○
右列被告因毒品危害防制條例案件，經檢察官提起公訴 (八十八年度偵字第七二九號
、第八八四號)，本院判決如左︰
    主      文
甲○○連續施用第二級毒品，累犯，處有期徒刑捌月，扣案之安非他命壹包 (重約壹
拾柒點玖公克)沒收銷燬之，分裝袋壹拾參個沒收；又，連續施用第一級毒品，累犯
，處有期徒刑壹年貳月，扣案之海洛因貳包 (重約貳點陸公克)沒收銷燬之。主刑部
分應執行有期徒刑壹年捌月。
    事      實
一、甲○○曾於民國八十六年間因違反麻醉藥品管理條例、藥事法案件，分別經本院
    判處有期徒刑六月、四月確定後，於八十七年間定執行刑為有期徒刑九月，並於
    八十八年五月十四日執行完畢，仍不知警惕。於八十七年六月間，因施用第二級
    品安非他命案件，經本院以八十七年度易字第一六二三號號裁定，將甲○○送臺
    灣臺中看守所附設勒戒處所觀察、勒戒後，認為無繼續施用毒品之傾向，分別經
    本院於八十八年四月十三日以八十八年度易緝字一九六號判決免刑及台灣台中地
    方法院檢察署檢察官於同年四月二十三日以八十八年度偵字第九四五二號予以不
    起訴處分確定在案。詎甲○○復基於施用第二級毒品安非他命之概括犯意，於五
    年內即自八十八年七月間起至同年九月六日止，自綽號「大哥」之不詳姓名人處
    ，以每包新台幣 (下同)一千元之代價，購得第二級毒品安非他命後，在台中縣
    大里市○○路○段八四巷一七弄三號住處，先將安非他命放置在過濾器內，然後
    加以火烤使生煙氣再以口鼻吸其煙氣之方法，連續施用第二級毒品安非他命多次
    ；又另行基於施用第一級毒品海洛因之概括犯意，自八十八年八月中旬起至同年
    九月七日止，自綽號「大哥」之不詳姓名人處，以每包二千元之代價，購得第一
    級毒品海洛因後，在前揭住處，先將第一級毒品海洛因粉末摻於香煙內，以點燃
    香煙吸入體內之方式，施用第一級毒品海洛因多次；嗣於八十八年九月八日凌晨
    一時許，在台中縣潭子鄉○○路○段九號十九樓之一為警查獲，並扣得其所有之
    第一級毒品海洛因二包 (重約二．六公克)、第二級毒品安非他命一包 (重約十
    七．九公克)、非專供施用毒品用之安非他命分裝袋十三個。並經依本院八十八
    年度毒聲字第五四一三號裁定，於八十八年九月十八日將甲○○送臺灣臺中看守
    所附設勒戒處所觀察、勒戒後，經依法考核認為有繼續施用毒品之傾向。
二、案經臺中市警察局第五分局報請臺灣臺中地方法院檢察署檢察官偵查起訴。
    理  由
一、右揭連續非法施用第二級毒品安非他命、第一級毒品海洛因之事實，業據被告甲
    ○○坦承不諱，並有扣案如事實欄所示之物為證，且被告為警查獲時所採集之尿
    液，經送臺中市衛生局檢驗結果，分別呈甲基安非他命、嗎啡陽性反應，有臺中
市衛生局煙毒尿液檢驗成績書影本一紙附卷可查，因而事證明確，被告之犯行洵
    堪認定，應予依法論科。
二、被告前曾因施用毒品，經裁定送觀察、勒戒後，認無繼續施用毒品傾向，分別經
    本院於八十八年四月十三日以八十八年度易緝字一九六號判決免刑及台灣台中
    地方法院檢察署檢察官於同年四月二十三日以八十八年度偵字第九四五二號予以
    不起訴處分確定在案，有本院判決書及不起訴處分書各一紙附卷可憑。被告於檢
    察官不起訴處分後五年內，再度因施用毒品為警查獲，經本院裁定觀察勒戒後，
    認有繼續施用毒品傾向等情，亦有台灣台中看守所八十八年九月十五日八八中所
    太總字第００二四號函影本在卷可憑。查海洛因、安非他命分別係屬毒品危害防
    制條例第二條第二項第一款、第二款所指之第一級、第二級毒品，是被告因施用
    毒品由檢察官為不起訴處分確定，五年內再犯施用第一級毒品海洛因及第二級毒
    品安非他命，經觀察勒戒後，復有繼續施用毒品傾向，所為係犯同條例第十條第
    一項之施用第一級毒品罪、第十條第二項之施用第二級毒品罪。其持有毒品之行
    為，意在供己施用，故持有之低度行為，應為施用之高度行為所吸收，不另論罪
    。被告先後多次施用第二級毒品安非他命、第一級毒品海洛因之犯行，時間緊接
    ，且觸犯構成要件相同之罪，顯係基於概括犯意反覆為之，均應分別依刑法第五
    十六條連續犯之規定，論以一罪，並加重其刑。如事實欄所示施用第一級毒品海
    洛因之犯罪事實，公訴人雖僅起訴八十八年九月八日前四日內某日施用第一級毒
    品海洛因一次之犯罪事實，就其餘犯罪事實未經起訴，惟被告就該部分，既與起
    訴部分有連續犯之裁判上一罪關係，為起訴效力所及，自在本院所應審理之範圍
    。而被告所犯上開連續施用第二級毒品罪及連續施用第一級毒品罪之間，犯意各
    別，行為互殊，應予分論併罰。查被告曾於八十六年間因違反麻醉藥品管理條例
    、藥事法案件，分別經本院判處有期徒刑六月、四月確定後，於八十七年間定執
    行刑為有期徒刑九月，並於八十八年五月十四日執行完畢，有卷附本院被告全國
    案紀錄表及台灣台中地方法院檢察署刑案資料查註紀錄表在卷可考，其於執行完
    畢後五年內，再犯本件有期徒刑以上之刑之罪，係累犯，應依法加重其刑。爰審
    酌被告前因施用毒品犯行，甫經觀察、勒戒後經不起訴處分，猶故態復萌，再施
    用毒品不輟，無視於毒品對於自身健康之戕害及國家對於杜絕毒品犯罪之禁令，
    惡性非輕，並審酌被告施用毒品之次數、犯後坦承犯行，態度尚稱良好等一切情
    狀，分別量處如主文所示之刑，並定應執行之刑。扣案之第一級毒品海洛因二包
    (重約二．六公克)、第二級毒品安非他命一包 (重約十七．九公克)，為查獲之
    毒品，均併依毒品危害防制條例第十八條第一項前段規定宣告沒收銷燬之。另扣
    案之安非他命分裝袋十三個，為被告所有供其分裝去使施用第二級毒品安非他命
    所用 (
    非專供施用毒品之器具)，業據被告供明，應依刑法第三十八條第一項第二款宣
    告沒收。
三、據上論斷，應依刑事訴訟法第二百九十九條第一項前段，毒品危害防制條例第十
    條第一項、第二項、第二十條第三項前段第十八條第一項前段，刑法第十一條前
    段、第五十六條、第四十七條、第三十八條第一項第二款、第五十一條第五款，
    判決如主文。
中      華      民      國      八十九      年      一      月  三    日
                                    台灣台中地方法院刑事第七庭
                                            法  官 劉長宜
右正本證明與原本無異。
如不服本判決，應於判決送達後十日內向本院提出上訴狀，上訴於臺灣高等法院臺中
分院( 須附繕本 )。
                                      書記官
中      華      民      國    八十九    年      一      月     六       日
附錄論罪科刑之法條︰
毒品危害防制條例第十條第二項：施用第二級毒品者，處三年以下有期徒刑。
毒品危害防制條例第十條第一項：施用第一級毒品者，處六月以上五年以下有期徒刑
。


司法院資訊處製作；財團法人民間司法改革基金會備份。
